臺灣臺北地方法院刑事判決　　　　　　　　　　　　九十一年度交易字第二六二號
　　公　訴　人　臺灣臺北地方法院檢察署檢察官
　　被　　　告　甲○○
右列被告因過失傷害案件，經檢察官聲請以簡易判決處刑（九十一年度偵字第一０八
一七號），本院台北簡易庭受理後（受理案號為九十一年度北交簡字第二四九九號）
，認不宜逕以簡易判決處刑，移送前來，本院適用通常程序判決如左：
    主    文
甲○○因過失傷害人，處有期徒刑貳月，如易科罰金，以佰元折算壹日。緩刑貳年
。
    犯罪事實
一、甲○○於民國（下同）九十一年二月十二日五時許，駕駛車牌號碼ＣＮ─一一七
    九號自小客車，沿臺北市○○區○○路一段北往南方向行駛，本應注意汽車行駛
    時，應注意車前狀況，並隨時採取必要之安全措施，依當時情形為天候陰、夜間
    有照明、路面乾燥、視距良好、無障礙物，並無不能注意之情事，竟疏未注意及
    此，撞擊同向前方由乙○○所騎乘車號ＧＥＦ─七四九號重型機車，致乙○○受
    有頭部外傷等傷害。
二、案經乙○○訴由台北市政府警察局大安分局移送台灣台北地方法院檢察署檢察官
    聲請以簡易判決處刑，經本院台北簡易庭受理後，認不宜以簡易判決處刑，移送
    前來，由本院改依通常程序審理。
    理    由
一、右揭犯罪事實，業據告訴人乙○○於警詢及檢察官偵查中指訴綦詳（見偵查卷第
    十二頁、第二六頁至第二七頁），並有道路交通事故調查報告表乙份、道路交通
    事故談話紀錄表二份及交通事故補充資料表乙份附卷可稽（見偵查卷第十、十二
    至十四頁），同時並據被告甲○○於本院審理時自白在卷（見本院九十三年十二
    月八日審判筆錄）；按汽車駕駛人駕駛時應注意車前狀況，隨時採取必要安全措
    施，並作隨時停車之準備，道路交通安全規則第九十四條第三項定有明文；又依
    道路交通事故調查報告表所載，被告肇事當時該處天候陰、夜間有照明、路面乾
    燥、視距良好、無障礙物，並無不能注意之情事，竟疏未注意及此，撞擊同向前
    方由告訴人乙○○所騎乘車號ＧＥＦ─七四九號重型機車，被告駕駛汽車顯有過
    失；又告訴人因本件車禍受有頭部外傷等傷害，亦有財團法人國泰綜合醫院九十
    一年四月二十四日診斷證明書附卷可憑（見偵查卷第八頁），且告訴人受此傷害
    與被告前述過失之間亦有相當因果關係；是依(一)告訴人乙○○之指訴、(二)前揭道
    路交通事故調查報告表、交通事故補充資料表、道路交通事故談話紀錄表及(三)診
    斷證明書等補強證據已足資擔保被告於本院審理中所為上開任意性自白具有相當
    程度之真實性，而得使本院確信被告前述自白之犯罪事實確屬真實，從而依刑事
    訴訟法第一百五十六條第一項「被告之自白，非出於強暴、脅迫、利誘、詐欺、
    疲勞訊問、違法羈押或其他不正之方法，且與事實相符者，得為證據。」及第二
    項「被告或共犯之自白，不得作為有罪判決之唯一證據，仍應調查其他必要之證
    據，以察其是否與事實相符。」規定，本院自得依被告前述自白及各該補強證據
    認定被告有為前述犯行。本件事證明確，被告犯行堪以認定。
二、核被告所為，係犯刑法第二百八十四條第一項前段之過失傷害罪。另查被告於肇
    事後，在其上開犯行未為任何有偵查犯罪職權之公務員已知悉前，留於現場向到
    場處理之臺北市政府警察局大安分局交通分隊警員郭漢一表明其為肇事者而接受
    裁判，此有該警員所填具之自首調查報告表在卷可稽（見偵查卷第十五頁），是
    被告既已向該管公務員申述犯罪事實，而不逃避接受裁判，已合於刑法第六十二
    條前段所定對於未發覺之犯罪自首而接受裁判之要件，應依該條規定減輕其刑。
    爰審酌被告因一時之疏忽，致告訴人遭受如前所述之傷害，其精神及身體之痛苦
    實屬非輕，暨被告之智識程度、犯後能坦承犯行，態度尚稱良好，並雖尚未與告
    訴人達成和解，惟已給付四期、每期新台幣三千元之賠償金，有本院卷附匯款單
    三紙及告訴人之銀行存摺節本一紙可證等一切情狀，本院認全程到庭實行公訴之
    檢察官向本院具體求處有期徒刑二月，要與被告之犯行相當，爰依公訴人之具體
    求刑對被告量處如主文所示之刑，並諭知易科罰金之折算標準。另查被告前未曾
    受有期徒刑以上刑之宣告，有臺灣高等法院被告全國前案紀錄表附卷可憑，其於
    犯後坦承犯行不諱，並經告訴人表明願意原諒被告等情，有本院九十三年十二月
    八日審判筆錄可憑，審其因一時失慮致罹刑章，經此訴訟程序，當知所警惕，信
    無再犯之虞，本院綜核各情，認上開刑之宣告，已足策其自新，因認所宣告之刑
    ，以暫不執行為適當，併諭知宣告緩刑二年，以啟自新。
據上論斷，應依刑事訴訟法第四百五十二條、第二百九十九條第一項前段、刑法第二
百八十四條第一項前段、第四十一條第一項前段、第六十二條前段、第七十四條第一
款，罰金罰鍰提高標準條例第一項前段、第二條，判決如主文。
本案經檢察官游儒倡到庭執行職務
中　　　華　　　民　　　國　　九十三　　年　　 十二 　　月　　 十七 　　日
                                    臺灣臺北地方法院刑事第九庭
                                        審判長法  官  葉建廷
                                              法  官  葉珊谷
                                              法  官  官信成
右正本證明與原本無異。
檢察官、被告如不服本判決，應於判決送達後十日內，向本院提出上訴狀（告訴人乙
○○如不服本判決，應向檢察官提出聲請，由檢察官斟酌是否提起上訴，不得直接向
本院提起上訴，且上訴期間之計算，係以檢察官收受本判決之時間為準，並非以告訴
人收受本判決之時間為準）。
                                              書記官　蔡嘉萍
中　　　華　　　民　　　國　　九十三　　年　　 十二 　　月　　 十七 　　日
附錄本案論罪科刑法條全文：
中華民國刑法第二百八十四條：
因過失傷害人者，處六月以下有期徒刑、拘役或五百元以下罰金，致重傷者，處一年
以下有期徒刑、拘役或五百元以下罰金。
從事業務之人，因業務上之過失傷害人者，處一年以下有期徒刑、拘役或一千元以下
罰金，致重傷者，處三年以下有期徒刑、拘役或二千元以下罰金。
